最高法院刑事判決　　　　　　九十六年度台上字第一二六五號
上　訴　人　甲○○
上列上訴人因違反毒品危害防制條例案件，不服台灣高等法院台
南分院中華民國九十五年十二月十二日第二審更審判決（九十五
年度重上更(三)字第四四四號，起訴案號：台灣台南地方法院檢察
署九十一年度偵字第九三二五、九三二六、九三二七、九四一六
號），提起上訴，本院判決如下：
    主  文
上訴駁回。
    理  由
按刑事訴訟法第三百七十七條規定，上訴於第三審法院，非以判
決違背法令為理由，不得為之。是提起第三審上訴，應以原判決
違背法令為理由，係屬法定要件。如果上訴理由狀並未依據卷內
訴訟資料，具體指摘原判決不適用何種法則或如何適用不當，或
所指摘原判決違法情事，顯與法律規定得為第三審上訴理由之違
法情形，不相適合時，均應認其上訴為違背法律上之程式，予以
駁回。本件上訴人甲○○上訴意旨略稱：(一)、曾榮坤就其與上訴
人間電話中有無談到第一級毒品海洛因交易之數量及價錢之情事
，前後所述並不一致。縱使有談到數量及價錢，但曾榮坤販賣予
黃志忠之數量為淨重三十四點五公克海洛因，價格為新台幣（下
同）十萬元，而依曾榮坤所言，其向上訴人購買海洛因，一兩竟
要十八萬元，與常理不符。原判決未審酌及此，而採信曾榮坤之
陳述，其採證顯屬違法，且有判決理由不備之違法。(二)、即使上
訴人欲以一兩海洛因十八萬元之價格販賣予曾榮坤，惟上訴人是
否從中獲得利益？其利益為多少？原判決未為說明，亦有判決理
由欠備之違誤。(三)、曾榮坤雖曾於原審法院更(二)審時供稱有原判
決所載向上訴人購買海洛因之事，惟曾榮坤於警詢、第一審偵審
、原審法院上訴審、更(一)審及原審訊問時，均否認有向上訴人購
買海洛因。其先後供述不一，是否可信，已有可疑，其於更(二)審
不利上訴人之陳述，係為求減輕其自身刑責之不實證詞，顯不足
採，原判決竟採之為不利上訴人之認定，又未說明有利上訴人部
分之陳述為何不足採信之理由，自有判決不備理由及採證違背證
據法則之違法。(四)、為何曾榮坤與上訴人不在高速公路新營交流
道附近無人之處交易毒品，而要至鍾秀卿住處交易毒品？原審就
此未予調查、說明，有調查未盡及判決理由欠備之違誤。(五)、證
人黃志忠於民國九十五年二月十六日原審法院更(二)審審理時證稱
：「那天（即九十一年九月四日晚上）我有聽到的部分是曾榮坤
要阿男（或阿南）過來，順便帶二包點心過來」、「我不知道阿
男（或阿南）是何人」、「就我所知，二包點心就是要補充毒品
的意思」等語，由此足證黃志忠所稱之「阿男」或「阿南」，到
底為何人，至今仍無法證實，原判決竟依其供詞，認定「阿男」
或「阿南」為上訴人甲○○，已有判決不載理由及認定事實不依
證據之違法。又依曾榮坤持用之0000000000號行動電
話，於九十一年九月四日當天之雙向通聯紀錄，並無與上訴人之
0000000000號及江金燕之0000000000號行
動電話通聯之紀錄，亦足見黃志忠所稱於九十一年九月四日晚上
有聽到曾榮坤與上訴人通話云云，與卷內資料不符，亦屬違法等
語。
惟查證據之取捨，證據證明力之判斷以及事實有無之認定，屬事
實審法院之職權，茍其取捨、判斷與認定，並不違背論理法則及
經驗法則，即不容任意指為違法，而執為適法之第三審上訴理由
。本件原判決係依憑證人曾榮坤、黃志忠於原審法院更(二)審審理
時之證言、查獲上訴人之警員黃志成、陳天佑、王蘇震、林春雄
等人於第一審及原審法院上訴審之證詞，上訴人在查獲現場丟棄
之二大包、一小包毒品及在上訴人之小客車後行李箱保險桿底盤
以強力磁鐵盒吸附之一包毒品（所有毒品經法務部調查局鑑定結
果，均為第一級毒品海洛因，有該局鑑驗通知書及查獲現場照片
可稽）及上訴人坦承查扣之毒品為王清富向其借款二十六萬元時
所質押之物等證據資料，予以綜合判斷，認定上訴人係因王清富
借款未還，欲將該海洛因轉賣變現抵債，並依曾榮坤之要求，駕
車前往曾榮坤之台南縣鹽水鎮住處，欲與曾榮坤完成販賣海洛因
之交易，未及交付即為警查獲，上訴人主觀上有販賣毒品營利之
犯意，客觀上亦有販賣海洛因未遂之犯行。並以核上訴人所為，
係犯修正前毒品危害防制條例第四條第五項、第一項之販賣第一
級毒品未遂罪，於法定刑內量處其刑，已詳其所憑證據及認定
之理由。並指駁、說明上訴人否認犯罪，所辯：欲將系爭海洛因
拿到鹽水鎮寄放在鍾秀卿住處，曾榮坤身上僅有二千元，不可能
向伊買每兩十八萬元之海洛因云云，何以為不足採信之理由。所
為論斷，均有卷存證據資料可資覆按。上訴意旨雖指摘原判決違
法，惟查海洛因隨其純度之高低而異其價格，依卷內資料（偵字
第九三二七號卷第九十四、九十五頁，偵字第九三二五號卷第七
十九頁），曾榮坤販售黃志忠之海洛因與上訴人持有被查獲之海
洛因，其純度並不相同，前者較低，後者較高，價格上有所差異
，與常理並無不符，尚難執此認曾榮坤所述要以一兩十八萬元之
價格向上訴人買海洛因等情，為不可採。原判決已說明上訴人係
要出售王清富質押之海洛因，以抵償王清富積欠之債務，用以圖
利。上訴意旨謂原判決未說明上訴人如何圖利之理由云云，尚有
誤會。又同一證人前後供述證言彼此不能相容，如採信其部分之
證言時，當然排除其他部分之證言，此為法院取捨證據法理上之
當然結果，縱未於判決理由內說明捨棄他部分證言之理由，於判
決結果亦無影響，此與判決理由不備之情形尚有未合。上訴意旨
指摘原判決未說明證人曾榮坤否認有向上訴人購買海洛因之證言
，何以為不足採之理由，為判決不備理由云云，自嫌誤會。原判
決係綜合曾榮坤與黃志忠於原審法院更二審之證言，認曾榮坤於
九十一年九月四日晚有打電話向上訴人洽談要向上訴人買海洛因
之事，原判決並非僅憑黃志忠之陳述，認定其所稱之「阿男」或
「阿南」為上訴人。又曾榮坤與上訴人當時通話所使用之電話號
碼，卷內並無相關資料可資確認，自不得執曾榮坤之00000
00000號之電話與上訴人之0000000000號電話，
並無於九十一年九月四日通話之事證，指摘原判決採證與卷內資
料不符。至於其他上訴意旨均係就原審已調查及依憑證據所為認
事採證職權之合法行使，及原判決已論列說明之事項，依憑己見
任意指摘為違法，並重為事實之爭執，否認犯罪，殊與法律規定
得為第三審上訴理由之違法情形不相適合，衡以前開說明，其上
訴為違背法律上之程式，應予駁回。
據上論結，應依刑事訴訟法第三百九十五條前段，判決如主文。
中　　華　　民　　國　九十六　年　　三　　月   十五   日
                      最高法院刑事第八庭
                          審判長法官  陳　正　庸
                                法官  賴　忠　星
                                法官  林　開　任
                                法官  林　立　華
                                法官  吳　昆　仁
      本件正本證明與原本無異
                                      書  記  官
中　　華　　民　　國　九十六　年　　三　　月　二十一　日
                                                H
